【裁判字號】    97,上訴,861
【裁判日期】    970821
【裁判案由】    毒品危害防制條例
【裁判全文】
臺灣高等法院臺南分院刑事判決        97年度上訴字第861號
上  訴  人
即  被  告  甲○○
上列上訴人因違反毒品危害防制條例案件，不服臺灣雲林地方法
院97年度訴字第530號中華民國97年6月23日第一審判決（起訴案
號：臺灣雲林地方法院檢察署97年度毒偵字第670號），提起上
訴，本院判決如下：
    主  文
上訴駁回。
    理  由
一、上訴意旨略以：因本人從九十七年一月起就開始到中國醫藥
    大學北港醫院服用美沙酮治療法，且每個月均檢驗尿液，並
    無使用海洛因反應云云。
二、按刑事訴訟法第三百六十一條、第三百六十七條規定，不服
    地方法院之第一審判決而上訴者，應提出上訴書狀，並敘述
    具體理由，為上訴必備之程式；其所提出之書狀未敘述上訴
    理由，或僅曾以言詞陳述上訴理由者，均應於上訴期間屆滿
    後二十日內補提理由書於第一審法院。第一審法院經形式審
    查，認逾期未補提上訴理由者，應定期間先命補正；逾期未
    補正者，為上訴不合法律上之程式，應以裁定駁回。倘已提
    出上訴理由，但所提非屬具體理由者，則由第二審法院以上
    訴不合法律上之程式，判決駁回。而所謂「具體理由」，必
    依據卷內既有訴訟資料或提出新事證，指摘或表明第一審判
    決有何採證認事、用法或量刑等足以影響判決本旨之不當或
    違法，而構成應予撤銷之具體事由，始克當之（例如：依憑
    證據法則具體指出所採證據何以不具證據能力，或依憑卷證
    資料，明確指出所為證據證明力之判斷如何違背經驗、論理
    法則）；倘僅泛言原判決認定事實錯誤、違背法令、量刑失
    之過重或輕縱，而未依上揭意旨指出具體事由，或形式上雖
    已指出具體事由，然該事由縱使屬實，亦不足以認為原判決
    有何不當或違法者（例如：對不具有調查必要性之證據，法
    院未依聲請調查亦未說明理由，或援用證據不當，但除去該
    證據仍應為同一事實之認定），皆難謂係具體理由，俾與第
    二審上訴制度旨在請求第二審法院撤銷、變更第一審不當或
    違法之判決，以實現個案救濟之立法目的相契合，並節制濫
    行上訴（最高法院九十七年度台上字第八九二號判決參照）
    。
三、查本件上訴人前揭上訴理由僅稱其已接受美沙酮替代療法，
    無使用海洛因之反應云云，此外並未提出其他相關新事證，
    且未就原審判決有何違法或不當之處為具體指摘。然查，上
    訴人因於九十七年三月十五日下午七時十分許，因另涉竊盜
    案件為警查獲，並經警採尿送驗，檢驗出其於九十七年三月
    十五日採尿回溯七十二小時內之某時有將海洛因攙水後置於
    針筒內注射血管之方式，在雲林縣元長鄉○○村○○路十八
    巷七一號之住處，施用第一級毒品海洛因一次，業經上訴人
    於原審審理時承認（見原審卷第二三頁），是其犯行已足認
    定，上訴人上訴理由辯稱其已施用美沙酮半年，未再施用第
    一級毒品海洛因云云，即無可採。從而，原審判決已就上訴
    人各項犯罪事證加已調查、審理，並審酌各項犯罪情狀，足
    堪認定原審判決並無違法或不當之處。上訴人僅以其已施用
    美沙酮治療、未再施用毒品之理由提起上訴，並非依據卷內
    既有訴訟資料或提出新事證，指摘或表明第一審判決有何採
    證認事、用法或量刑等足以影響判決本旨之不當或違法之具
    體事由（按上訴理由是否具體，係屬第二審審查之範圍，不
    在命補正之列，刑事訴訟法第三百六十一條修正立法理由參
    照）。按之上開規定，本件上訴顯屬違背法律上之程式，應
    由本院依同法第三百六十七條前段、第三百七十二條不經言
    詞辯論判決如主文。
中    華    民    國    97    年    8     月    21    日
                  刑事第三庭    審判長法  官    陳義仲
                                      法  官    蘇清水
                                      法  官    宋明蒼
以上正本證明與原本無異。
如不服本判決，應於收受本判決後十日內向本院提出上訴書狀。
其未敘述上訴理由者並得於提起上訴後十日內向本院補提理由書
狀（均須按他造當事人之人數附繕本）「切勿逕送上級法院」。
                                      書記官    翁心欣
中    華    民    國    97    年    8     月    21    日


司法院資訊處製作；財團法人民間司法改革基金會備份。
